【裁判字號】    97,訴,1949
【裁判日期】    980330
【裁判案由】    毒品危害防制條例
【裁判全文】
臺灣臺北地方法院刑事判決              97年度訴字第1949號
公  訴  人  臺灣臺北地方法院檢察署檢察官
被      告  甲○○
                    （現另案暫於臺灣臺北監獄臺北分監執行
上列被告因毒品危害防制條例案件，經檢察官提起公訴（97年度
毒偵字第2949號），經被告先就被訴事實為有罪之陳述後，本院
合議庭裁定改依簡式審判程序審理，判決如下：
    主  文
甲○○施用第一級毒品，累犯，處有期徒刑壹年貳月，又施用第
二級毒品，累犯，處有期徒刑拾月；應執行有期徒刑壹年拾月。
    事  實
一、甲○○前於民國94年間因違反毒品危害防制條例案件，經本
    院94年度訴字第428 號判處有期徒刑8 月確定，於94年9 月
    21日入監執行，95年3 月30日期滿出監執行完畢。
二、甲○○前因施用毒品案件，經臺灣板橋地方法院92年度毒聲
    字第2936號裁定令入勒戒處所施予觀察、勒戒，於92年9 月
    20日入所執行，因有繼續施用毒品傾向，經同院92年度毒聲
    字第3231號裁定令入戒治處所施予強制戒治，92年10月29
    日轉入執行，因無繼續施用毒品傾向，再經同院93年度毒聲
    字第662 號裁定停止戒治，所餘期間付保護管束，於93年9
    月27日出所，93年10月16日期滿未經撤銷停止戒治而執行完
    畢。詎其經前開有期徒刑及強制戒治執行完畢後5 年內，仍
    不知悔改，又分別基於施用第一級毒品海洛因及第二級毒品
    甲基安非他命之犯意，於97年6 月15日上午8 時許，在屏東
    縣某位友人家中，先以注射方式施用海洛因一次後，約隔10
    分鐘後，再將甲基安非他命放入玻璃球吸食器點燃燒烤之方
    式，施用第二級毒品甲基安非他命乙次。經警於同日22時許
    ，在屏東縣政府警察局屏東分局採集其尿液送驗後，因而查
    獲。
三、案經屏東縣政府警察局屏東分局報告臺灣屏東地方法院檢察
    署檢察官呈請臺灣高等法院檢察署檢察長令轉臺灣臺北地方
    法院檢察署檢察官偵查起訴，經被告先就被訴事實為有罪之
    陳述後，本院合議庭裁定改依簡式審判程序審理。
    理  由
一、前揭犯罪事實，業據被告甲○○於本院審理時坦承不諱，而
    其於97年6 月15日晚間10時許所採尿液，經送台灣檢驗科技
    股份有限公司以酵素免疫分析法（ＥＩＡ）初步檢驗，再以
    氣相層析質譜儀法（ＧＣ／ＭＳ）確認檢驗之結果，係呈嗎
    啡及甲基安非他命陽性反應一節，有該公司濫用藥物尿液檢
    驗報告，及簡易快速篩檢試劑使用說明書各一份附卷可稽（
    見屏東縣政府警察局屏東分局刑案偵查卷宗第11至12頁），
    是被告所為之任意性自白核與犯罪事實相符，應堪採信。而
    被告前因施用毒品案件，經臺灣板橋地方法院92年度毒聲字
    第2936號裁定令入勒戒處所施予觀察、勒戒，於92年9 月20
    日入所執行，因有繼續施用毒品傾向，經同院92年度毒聲字
    第3231號裁定令入戒治處所施予強制戒治，92年10月29日轉
    入執行，因無繼續施用毒品傾向，再經同院93年度毒聲字第
    662 號裁定停止戒治，所餘期間付保護管束，於93年9 月27
    日出所，93年10月16日期滿未經撤銷停止戒治而執行完畢，
    有卷附臺灣高等法院被告前案紀錄表一份可按，其於強制戒
    治執行完畢釋放後，五年內再度違犯本件施用第一級毒品海
    洛因、第二級毒品甲基安非他命之犯行，事證明確，被洵堪
    認定，應予依法論罪科刑。
二、按海洛因、甲基安非他命係屬毒品危害防制條例第2 條第2
    項第第1 款、2 款所規定之第一級毒品、第二級毒品，是核
    被告所為，係犯毒品危害防制條例第10條第1 項之施用第一
    級毒品罪、同條例第10條第2 項之施用第二級毒品甲基安非
    他命罪，被告所犯上開二罪，犯意各別，行為殊異，應分論
    併罰。其於施用前分別持有毒品海洛因、甲基安非他命之低
    度行為，均分別為施用毒品之高度行為所吸收，不另論罪。
    被告前於94年間，因違反毒品危害防制條例案件，經本院94
    年度訴字第428 號判處有期徒刑8 月確定，於民國94年9 月
    21 日 入監執行，95年3 月30日期滿出監執行完畢，此有臺
    灣高等法院被告前案紀錄表乙紙附卷可稽，茲於五年以內再
    故意犯本件有期徒刑以上之罪，依刑法第47條第1 項之規定
    ，為累犯，並加重其刑。爰審酌被告國小畢業之智識程度，
    前曾因施用毒品經觀察、勒戒及強制戒治等程序，惟仍未能
    戒絕毒癮，復一再觸犯施用毒品罪，其對個人身心戕害甚鉅
    ，被告自制力薄弱，復助長社會不良風氣，暨被告之生活狀
    況及犯罪後坦承犯行，態度尚佳，分別量處如主文所示之刑
    及定應執行刑，以資懲儆。
據上論斷，應依刑事訴訟法第273 條之1 第1 項、第299 條第1
項前段，毒品危害防制條例第10條第1 項、第2 項，刑法第11條
、第47條第1 項、第51條第5 款，判決如主文。
本案經檢察官呂俊儒到庭執行職務
中    華    民    國    98    年    3     月    30    日
                  刑事第十九庭  法  官  紀文惠
上正本證明與原本無異。
如不服本判決應於收受送達後10日內向本院提出上訴書狀，並應
敘述具體理由；其未敘述上訴理由者，應於上訴期間屆滿後20日
內向本院補提理由書（均須按他造當事人之人數附繕）「切勿逕
送上級法院」。
                                 書記官  游曉婷
中    華    民    國    98    年    3     月    30    日
附錄本案論罪科刑法條全文：
毒品危害防制條例第10條
施用第一級毒品者，處 6 月以上 5 年以下有期徒刑。
施用第二級毒品者，處 3 年以下有期徒刑。


司法院資訊處製作；財團法人民間司法改革基金會備份。
